【裁判字號】    97,交聲,124
【裁判日期】    970722
【裁判案由】    違反道路交通管理處罰條例聲明異議
【裁判全文】
臺灣苗栗地方法院交通事件裁定         97年度交聲字第124號
原處分機關  交通部公路總局北區監理所苗栗監理站
受處分人即
異  議  人  甲○○
上列受處分人因違反道路交通管理處罰條例案件，對於交通部公
路總局臺北區監理所97年6 月5 日所為之北監自裁字第裁40-U00
000000號處分（原舉發案號：保二警交字第U00000000 號），聲
明異議，本院裁定如下：
    主  文
異議駁回。
    理  由
一、原處分意旨略以：異議人即受處分人甲○○於民國97年3 月
    5 日上午9 時12分許，將車號2319-KP 號自用小客車停放在
    新竹市科學園區○○○路之禁止臨時停車處所（紅線路段）
    ，為內政部警政署保安警察第二總隊第三大隊第一中隊竹村
    分隊員警逕行舉發，並填製保二警交字第U00000000 號舉發
    違反道路交通管理事件通知單，爰經原處分機關於97年6 月
    5 日以北監自裁字第裁40-U00000000號裁決書，認異議人違
    反道路交通管理處罰條例第56條第1 項第1 款之規定，處異
    議人罰鍰新臺幣（下同）900 元等語。
二、聲明異議意旨略以：異議人於97年3 月5 日上午駕駛前開汽
    車行駛上班途中，途經新竹市科學園區○○○路時，因車輛
    有冒煙異狀，遂將之停至路旁，復該處路旁已停滿車輛，乃
    迫於而停放在前開屬安全、不妨礙交通往來之處所，因前後
    皆有車輛，故無法放置故障標誌，並已盡速聯繫拖吊及保養
    廠處理相關事宜等，實無違規之情事，為此，爰依法聲明異
    議等語。
三、按汽車駕駛人停車時，在禁止臨時停車處所停車情形者，處
    600元以上1,200元以下罰鍰，道路交通管理處罰條例第56條
    第1項第1款定有明文。次按汽車臨時停車時，於交岔路口、
    公共汽車招呼站10公尺內、消防栓、消防車出入口5 公尺內
    不得臨時停車，設有禁止臨時停車標誌、標線處所不得臨時
    停車；汽車停車時，於禁止臨時停車處所不得停車；汽車發
    生故障不能行駛，應即設法移置於無礙交通之處，該故障車
    輛在未移置前或移置後均應豎立車輛故障標誌，該標誌在行
    車時速40公里之路段，應豎立於車身後方5 公尺至30公尺之
    路面上，在行車時速逾40公里之路段，應豎立於車身後方30
    公尺至100 公尺之路面上，交通擁擠之路段，應懸掛於車身
    之後部，車前適當位置得視需要設置，車輛駛離現場時，應
    即拆除，此為道路交通安全規則第111 條第1 項第2 款、第
    3 款、第112 條第1 項第1 款、第12款所明訂。
四、經查：
（一）異議人於上述時、地，將前開車輛停放在該處繪設有禁止
      臨時停車之標線路段（紅線路段）乙節，為異議人所自承
      ，並有現場相片1 張在卷可稽，足徵異議人確有於禁止臨
      時停車處所停車，應堪認定。
（二）異議人辯稱係因汽車故障不能行駛，不得已停放該處云云
      ，並提出新苗汽車竹北廠之維修單據及香港商捷上開立之
      道路援助服務四聯單各1 份為證。然觀之卷附現場照片，
      本件異議人停放汽車之位置，為整條均劃設紅線之路段，
      乃禁止臨時停車處所，顯見該處係屬交通易受影響之處，
      不可任意停放車輛；次者，依異議人所提出之道路救助服
      務四聯單，其上記載異議人來電之時間為97年3 月5 日上
      午11時許，該公司人員於同日早上11時17分即抵達現場，
      並於同日中午12時5 分將車輛拖吊進廠維修，而異議人為
      警舉發時間為上午9 時12分許，有卷附之舉發違反道路交
      通管理事件通知單可按，倘若異議人之車輛發生緊急事故
      亟須處理，異議人自應於停放車輛後旋即電聯救援單位前
      來處理，卻遲至2 小時之後，才連絡救援單位，可見異議
      人並未立即作適當之處理，衡情，車輛非一般物品，具有
      相當價值，駕駛人若因故將車輛臨時停放路旁，必確認車
      輛安全無虞，始離開現場，本件異議人之車況雖有異常，
      惟其不僅未在現場確認究係何故，復未立即聯繫拖吊救援
      業者，顯與一般常情不符，是其辯稱不得已停放云云，不
      足採信。
（三）異議人又辯稱，當時前後皆有車輛，無法放置故障標示云
      云，然「查道路交通安全規則第112 條第1 項第12款規定
      ，汽車在中途發生故障不能行駛，應即設法移置於無礙交
      通之處，在未移置前或移置後，均應樹立車輛故障標誌。
      該車在紅線禁止臨時停車處所停車，且無樹立車輛故障標
      誌，確屬違規無誤」等情，有內政部警政署保安警察第二
      總隊第三大隊第一中隊97年5 月14日保二（3） （1） 警
      字第09700001608 號函1 份在卷足參，觀之卷附異議人車
      輛停放之現場照片，該車確未擺設任何顯示故障之標誌，
      且未在車身之前後或其他明顯之處所，懸掛故障標誌，是
      異議人所辯縱認屬實，亦無解於其在禁止臨時停車處所停
      車而可阻卻違法，所辯核屬無據，亦難採信。
五、綜上所述，異議人確有在禁止臨時停車處所停車之事實，至
    為明確。原處分機關依道路交通管理處罰條例第56條第1 項
    第1 款規定，處罰鍰900 元，核無違誤。是異議人本件聲明
    異議，為無理由，應予駁回。
六、據上論斷，應依道路交通案件處理辦法第19條，裁定如主文
    。
中    華    民    國    97    年    7     月    22    日
                      交通法庭  法  官  林卉聆
以上正本證明與原本無異。
如不服本裁定應於送達後5日內向本院提出抗告狀。
                                書記官  楊慧萍
中    華    民    國    97    年    7     月    22    日


司法院資訊處製作；財團法人民間司法改革基金會備份。
